【裁判字號】    99,交易,67
【裁判日期】    991014
【裁判案由】    過失致死
【裁判全文】
臺灣臺東地方法院刑事判決              99年度交易字第67號
公  訴  人  臺灣臺東地方法院檢察署檢察官
被      告  戊○○
上列被告因過失致死案件，經檢察官提起公訴（99年度偵字第
1537號），被告於準備程序中為有罪之陳述，本院合議庭裁定由
受命法官獨任以簡式審判程序進行審理，判決如下：
    主  文
戊○○因過失致人於死，處有期徒刑肆月，如易科罰金，以新臺
幣壹仟元折算壹日。
    犯罪事實
一、戊○○於民國99年7 月4 日晚上8 時47分許，駕駛車牌號碼
    8018-JN 號自小客車搭載林碧玉、郭林阿緞及林介麟等3 人
    ，由南往北行經臺東縣臺9 線公路第421.85公里處，劃有分
    向限制線之車道時，本應注意車前狀況、隨時採取必要之安
    全措施，且不得跨越車道行駛，而依當時天候為晴、路面乾
    燥、無缺陷、無障礙物、視距良好等，並無不能注意之情事
    ，竟疏未注意及此，不慎將前揭車輛駛入對向車道；適有丙
    ○○、杜耀華共乘車牌號碼SC3-607 號輕型機車，由北往南
    沿同路段對向車道行駛，2 車因而對撞，導致杜耀華受有創
    傷性休克、脾臟損傷、心臟損傷伴有胸腔開放性傷口、肋骨
    及股骨頸閉鎖性骨折、頭部損傷及開放性傷口、胸腹壁及生
    殖器官挫傷，經送往馬偕紀念醫院臺東分院急救，仍因顱內
    出血、腹腔內出血而死亡；丙○○則受有股骨開放性骨折、
    橈骨及尺骨骨幹閉鎖性骨折、胸壁挫傷、多處表淺損傷，經
    送往行政院衛生署臺東醫院臺東分院急救，仍因腦挫傷、腹
    腔內出血而死亡。嗣經戊○○在醫院向到場處理之警員坦承
    肇事而願接受裁判，始查悉上情。
二、案經戊○○自首暨杜耀華之父甲○○、丙○○之母丁○○訴
    由臺灣臺東地方法院檢察署檢察官偵查起訴。
    理  由
壹、程序事項
    本件被告戊○○所犯者非為死刑、無期徒刑、最輕本刑為3
    年以上有期徒刑之罪或高等法院管轄第一審案件，其於準備
    程序進行中，先就被訴事實為有罪之陳述，經法官告知其簡
    式審判程序之旨，並聽取公訴人、被告之意見後，本院爰依
    刑事訴訟法第273 條之1 第1 項之規定，裁定由受命法官獨
    任以簡式審判程序進行審理。
貳、實體事項
一、犯罪事實之認定
（一）上開犯罪事實業據被告戊○○坦承不諱，核與證人林介麟
      、鄭慈麒、宋春萍證述之情節相符，並有道路交通事故調
      查報告表（一）、（二）、現場圖各1 份，以及現場照片
      32張等在卷可稽；又本件交通事故導致杜耀華受有創傷性
      休克、脾臟損傷、心臟損傷伴有胸腔開放性傷口、肋骨及
      股骨頸閉鎖性骨折、頭部損傷及開放性傷口、胸腹壁及生
      殖器官挫傷，經送往馬偕紀念醫院臺東分院急救，仍因顱
      內出血、腹腔內出血而死亡；丙○○則受有股骨開放性骨
      折、橈骨及尺骨骨幹閉鎖性骨折、胸壁挫傷、身體部位多
      處表淺損傷，經送往行政院衛生署臺東醫院臺東分院急救
      ，仍因腦挫傷、腹腔內出血而死亡等事實，亦均經臺灣臺
      東地方法院檢察署檢察官督同法醫師相驗屬實，並均製有
      相驗筆錄、相驗屍體證明書、法醫檢驗報告書各2 份，以
      及相驗照片共38張，暨馬偕紀念醫院臺東分院乙種診斷證
      明書、衛生署臺東醫院診斷證明書各1 份等在卷可憑，足
      認被告上開自白與事實相符，堪可採信。
（二）按分向限制線，用以劃分路面成雙向車道，禁止車輛跨越
      行駛；汽車行駛時，駕駛人應注意車前狀況，並隨時採取
      必要之安全措施，道路交通標誌標線號誌設置規則第165
      條第1 項、道路交通安全規則第94條第3 項，分別定有明
      文。查被告行經上開劃有分向限制線之車道時，本應注意
      車前狀況、隨時採取必要之安全措施，且不得跨越車道行
      駛，而當時天氣為晴、路面乾燥、無缺陷、無障礙物、視
      距良好等情形，亦有上開道路交通事故調查報告表（一）
      1 紙附卷可稽，顯見其並無不能注意之情事，而被告竟疏
      未注意，以致駕車撞擊被害人，導致被害人死亡，足徵被
      告確有過失，且其過失與被害人之死亡結果間，亦具有相
      當因果關係。
（三）綜上所述，本案事證明確，被告犯行堪可認定，應依法論
      科。
二、論罪科刑
（一）核被告所為，係犯刑法第276 條第1 項之過失致人於死罪
      。又其以一過失行為，致被害人杜耀華、丙○○二人死亡
      ，係一行為觸犯二罪名，為想像競合犯，應從一重之過失
      致死罪處斷。被告於肇事後，未經有偵查權之公務員或機
      關發覺其犯嫌前，在醫院向到場處理之警員坦承肇事而願
      接受裁判，有臺東縣警察局道路交通事故肇事人自首情形
      紀錄表1 紙（參見臺灣臺東地方法院99年度偵字第1537號
      偵查卷第22頁）在卷可按，爰依刑法第62條前段之規定減
      輕其刑。
（二）爰審酌被告之智識程度、犯罪方法、家庭與經濟狀況、過
      失程度、與被害人無特殊關係、犯後坦承犯行之態度；兼
      衡其當庭對被害人家屬表達歉意，且已與被害人家屬達成
      和解；復考量被害人家屬對被告之刑度表示沒有意見，檢
      察官則具體求處有期徒刑4 月，被告亦予同意等一切情狀
      ，量處如主文所示之刑，併諭知易科罰金之折算標準。
據上論斷，依刑事訴訟法第273 條之1 第1 項、第299 條第1 項
前段，刑法第276 條第1 項、第55條、第62條前段、第41條第1
項前段，刑法施行法第1 條之1 ，判決如主文。
本案經檢察官乙○○到庭執行職務。
中    華    民    國     99    年    10    月    14   日
                    交通法庭   法  官  李俊彬
以上正本證明與原本無異。
如不服本判決應於收受送達後10日內向本院提出上訴書狀，並應
敘述具體理由；其未敘述上訴理由者，應於上訴期間屆滿後20日
內向本院補提理由書（均須按他造當事人之人數附繕本）。「切
勿逕送上級法院」。告訴人或被害人對於本判決如有不服，請書
具不服之理由狀，請求檢察官上訴者，其上訴期間之計算係以檢
察官收受判決正本之日期為準。
                               書記官  陳昭穎
中    華    民    國    99    年    10    月    14    日
附錄論罪科刑法條：
刑法第276 條第1 項
因過失致人於死者，處2 年以下有期徒刑、拘役或1 千元以下罰
金。

司法院資訊處製作；財團法人民間司法改革基金會備份。
